【裁判字號】    97,易緝,5
【裁判日期】    970331
【裁判案由】    違反毒品危害防制條例
【裁判全文】
臺灣新竹地方法院宣示判決筆錄           97年度易緝字第5號
公  訴  人  臺灣新竹地方法院檢察署檢察官
被      告  乙○○
指定辯護人  本院公設辯護人甲○○
上列被告因違反毒品危害防制條例案件，檢察官提起公訴（95年
度毒偵緝字第99、100、1662號）後，聲請改依協商程序而為判
決，本院於中華民國97年3月31日下午4時，在本院刑事第9法庭
宣示判決，出席職員如下：
法官起立朗讀判決主文、犯罪事實要旨、處罰條文，及告以上訴
限制、期間並提出上訴狀之法院，且諭知記載其內容：
一、主  文：
    乙○○連續施用第二級毒品，累犯，處有期徒刑伍月，如易
    科罰金，以銀元佰元即新臺幣玖佰元折算壹日；又施用第
    二級毒品，累犯，處有期徒刑月，如易科罰金，以新臺幣
    壹仟元折算壹日。應執行有期徒刑陸月，如易科罰金，以銀
    元佰元即新臺幣玖佰元折算壹日。
二、犯罪事實要旨：
(一)、乙○○前因施用毒品案件，經本院以87年度毒聲字第415號
    裁定送觀察、勒戒後，認無繼續施用毒品傾向，由台灣新竹
    地方法院檢察署檢察官以87年度偵字第5406號為不起訴處分
    確定，復因施用毒品案件，經本院以88年度毒聲字第51、17
    3號裁定送觀察勒戒，認有繼續施用毒品傾向，再以88年度
    毒聲字第381號裁定令入戒治處所施以強制戒治，嗣經本院
    以88年度毒聲字第1531號裁定停止戒治，所餘戒治期間付保
    護管束，於民國89年3月10日出監。惟因另違反槍砲彈藥刀
    械管制條例、毒品危害防制條例案件、贓物罪等，分別經本
    院以87年度竹北簡字第291號刑事簡易判決判處有期徒刑3月
    、台灣高等法院以88年度上易字第2842號刑事判決判處有期
    徒刑10月、90年度上易字第413號刑事決判處有期徒刑1年2
    月、本院以89年度易字第501號刑事判決判處有期徒刑3月、
    台灣高等法院以90年度上易字第854號刑事判決駁回上訴確
    定，並經本院以90年度聲字第1976號裁定應執行有期徒刑2
    年10月確定，於91年11月14日縮短刑期假釋出監，於92年4
    月1日縮刑期滿未經撤銷假釋執行完畢。又乙○○於92年間
    ，再度因施用毒品案件，經本院以92年度毒聲字第474號裁
    定令入戒治處所施以強制戒治，所涉刑責部分，並經本院以
    92年度易字第399號刑事判決判處有期徒刑8月，台灣高等法
    院以92年度上易字第2798號駁回上訴確定，於93年9月2日縮
    刑期滿執行完畢，強制戒治處分則因法律修正而未予執行。
(二)、詎乙○○仍不知悔改，復基於施用第二級毒品安非他命之概
    括犯意，連續於(1)94年9月12、13日某時許，(2)於94年12月1
    5、16日某時許，在其當時位於新竹市○○街57巷15號租屋
    處，以將第二級毒品安非他命放在鋁箔紙上點火自下向上燒
    烤，吸食其所產生之煙霧等方式，施用第二級毒品安非他命
    共2次，嗣分別於(1)94年9月14日晚上9時30分許，在新竹市
    ○○路578號為警查獲，並扣得黃健源所有之第二級毒品安
    非他命1包（毛重0.3公克）（該扣案之第二級毒品安非他命
    已經本院以95年度聲字第1396號裁定沒收銷燬）；(2)94年12
    月17日凌晨1時5分許，在新竹市○○路481之1號5樓之8為警
    查獲，並扣得張錦琪所有之第二級毒品安非他命5包（毛重
    共1.5公克、吸食器1組及白色塑膠盒1個（上開扣案物，經
    本院以94年度易字第501號宣示判決筆錄宣告沒收）。
(三)、乙○○復另行基於施用第二級毒品安非他命之犯意，於95年
    8月17、18日某時許，在其當時位於新竹市○○街57巷15號
    租屋處，以將第二級毒品安非他命放在鋁箔紙上點火自下向
    上燒烤，吸食其所產生之煙霧等方式，施用第二級毒品安非
    他命1次，嗣於95年8月19日晚上6時30分許，在前揭租屋處
    ，為警當場查獲，始得悉上情。（檢察官另以被告乙○○於
    96年2月3日下午4時許，因施用第二級毒品安非他命犯行，
    以96年度毒偵字第274號移送併辦，惟95年7月1日修正施行
    之刑法已刪除連續犯之規定，乙○○上開施用第二級毒品犯
    行，與已起訴部分，無實質上或裁判上一罪關係，本院無從
    併辦；又乙○○於96年3月6日經本院發布通緝，於97年3月4
    日始行緝獲，依中華民國九十六年罪犯減刑條例第5條之規
    定，不得依該條例予以減刑，均附此敘明。）
三、處罰條文：
    毒品危害防制條例第10條第2項，刑法第2條第1項前段、第
    11條前段、修正前刑法第56條、刑法第47條第1項、修正前
    刑法第41條第1項前段、刑法第51條第5款，罰金罰鍰提高標
    準條例第1條前段、修正前罰金罰鍰提高標準條例第2條，現
    行法規所定貨幣單位折算新臺幣條例第2條。
四、協商判決除有刑事訴訟法第455條之4第1項第1款於本訊問程
    序終結前，被告撤銷協商合意或檢察官撤回協商聲請者；第
    2款被告協商之意思非出於自由意志者；第4款被告所犯之罪
    非第455條之2第1項所定得以協商判決者；第6款被告有其他
    較重之裁判上一罪之犯罪事實者；第7 款法院認應諭知免刑
    或免訴、不受理者情形之一，及違反同條第2 項「法院應於
    協商合意範圍內為判決；法院為協商判決所科之刑，以宣告
    緩刑或2年以下有期徒刑、拘役或罰金為限」之規定者外，
    檢察官與被告均不得上訴。
五、如有前項得上訴之情形，得自收受宣示判決筆錄送達之日起
    10日內，向本院提出上訴書狀，上訴於第二審法院。
中    華    民    國    97    年    3     月     31   日
                  刑事第五庭    書  記  官  劉怡芳
                                法      官  蔡欣怡
以上筆錄正本係照原本作成。
中    華    民    國    97    年    3     月    31    日
                                書  記  官  劉怡芳
附錄本案論罪科刑法條全文：
毒品危害防制條例第10條第2項
施用第二級毒品者，處3年以下有期徒刑。


司法院資訊處製作；財團法人民間司法改革基金會備份。
